【裁判字號】    97,交易,91
【裁判日期】    970530
【裁判案由】    過失傷害
【裁判全文】
臺灣士林地方法院刑事判決              97年度交易字第91號
公  訴  人  臺灣士林地方法院檢察署檢察官
被      告  乙○○
上列被告因過失傷害案件，經檢察官提起公訴（97年度偵字第11
09號），被告為有罪之陳述，本院裁定改行簡式審判程序，並判
決如下：
    主  文
乙○○犯過失傷害罪，處有期徒刑陸月，如易科罰金以新臺幣壹
仟元折算壹日，減為有期徒刑參月，如易科罰金以新臺幣壹仟元
折算壹日。
    事  實
一、乙○○於民國96年3 月18日18時3 分許，騎乘車號XF8-733
    號普通重型機車，沿臺北縣汐止市基隆往汐止方向行駛，途
    經臺北縣汐止市○○○路○ 段與福安街口行人穿越道前，本
    應注意車前狀況及車輛行經行人穿越道前，遇有行人穿越時
    ，無論有無交通人員或號誌指示，均應暫停禮讓行人通過，
    並隨時採取必要之安全措施，且依當時情形雖係夜間、天候
    不佳，但有照明、視距良好、道路亦無障礙物等情形觀之，
    並無任何足令乙○○不能注意之情事，其應注意並能注意而
    疏未注意，貿然於路口綠燈亮時，即以時速40公里速度行駛
    ，而未注意車前狀況，且未禮讓行人通過，適甲○○以徒步
    方式，沿福安街往秀峰路方向由東往西方向穿越該處行人穿
    越道，乙○○於發現後避煞不及而撞擊甲○○，使甲○○受
    有雙側股骨頭骨折、右側遠端脛股骨折、骨盆腔骨折、肝臟
    撕裂傷及肺部栓塞等傷害。乙○○於肇事後向到場處理警員
    承認為肇事人，對於未發覺之罪自首而接受裁判。
二、案經甲○○告訴及臺北縣政府警察局汐止分局報請臺灣士林
    地方法院檢察署檢察官偵查起訴。
    理  由
一、前揭犯罪事實，業據被告乙○○於警詢時、偵查中及本院審
    理時供認不諱（見第2901號偵查卷第46頁、第57至58頁、本
    院97年4 月9 日、97年5 月21日審判筆錄），核與告訴代理
    人闕銘新於警詢時指訴及告訴人甲○○於偵查中陳述情節相
    符（見第2901號偵查卷第42至43頁、第57頁），又告訴人受
    有雙側股骨頭骨折、右側遠端脛股骨折、骨盆腔骨折、肝臟
    撕裂傷及肺部栓塞等傷害，有國泰綜合醫院汐止分院96年5
    月5 日診斷證明書影本在卷可憑。復有臺北縣政府警察局汐
    止分局道路交通事故現場圖、談話紀錄表、調查報告表(一)、
    (二)、臺北縣政府警察局汐止分局道路交通事故肇事人自首情
    形紀錄表影本各一紙、現場照片16張、監視器翻拍照片6張
    、監視器光碟及勘驗紀錄表在卷可資佐證。再按汽車行駛時
    ，駕駛人應注意車前狀況，並隨時採取必要之安全措施，又
    汽車行經行人穿越道，遇有行人穿越時，無論有無交通指揮
    人員指揮或號誌指示，均應暫停讓行人先行通過，道路交通
    安全規則第94條第3 項、第103 條第2 項分別定有明文。查
    被告騎車沿臺北縣汐止市基隆往汐止方向行駛，途經臺北縣
    汐止市○○○路○段與福安街口行人穿越道前，本應注意車
    前狀況及車輛行經行人穿越道前，遇有行人穿越時，無論有
    無交通人員或號誌指示，均應暫停禮讓行人通過，並隨時採
    取必要之安全措施，且依當時情形雖係夜間、天候不佳，但
    有照明、視距良好、道路亦無障礙物等情形觀之，並無任何
    足令被告不能注意之情事，其應注意並能注意而疏未注意，
    貿然於路口綠燈亮時，即以時速40公里速度行駛，而未注意
    車前狀況，且未禮讓行人通過，適告訴人以徒步方式，沿福
    安街往秀峰路方向由東往西方向穿越該處行人穿越道，被告
    於發現後避煞不及而撞擊告訴人，致告訴人受傷，被告自應
    負過失責任，是被告之過失行為與本件車禍之發生而致告訴
    人受傷間具有相當因果關係至明。綜上所述，被告之自白核
    與事實相符。本件事證明確，被告犯行堪以認定。
二、核被告所為，係犯刑法第284 條第1 項前段之過失傷害罪。
    被告汽車行駛人行經行人穿越道不依規定讓行人優先通行，
    因而致人受傷，應依道路交通管理處罰條例第86條第1 項規
    定加重其刑。又被告於肇事後，留在現場，並向前往處理事
    故之警員陳駿瑋當場承認為肇事人，而接受裁判，有臺北縣
    政府警察局汐止分局道路交通事故肇事人自首情形紀錄表影
    本附卷可稽（見第2901號偵查卷第33頁），被告對於未發覺
    之犯罪自首而接受裁判，符合自首要件，應依刑法第62條前
    段之規定減輕其刑。被告所科之刑，有加重及減輕情形，應
    依刑法第71 條 之規定先加後減。爰審酌被告生活狀況及過
    失程度、告訴人之受傷非輕，被告迄未賠償告訴人之損害或
    達成民事和解，與犯罪後供認犯行之態度等一切情狀，量處
    如主文所示之刑，並諭知易科罰金之折算標準。又被告犯罪
    時間在96年4 月24日以前，合於中華民國九十六年罪犯減刑
    條例之減刑要件，所犯過失傷害罪，依該條例規定減刑如主
    文所示，並諭知易科罰金之折算標準。
據上論斷，應依刑事訴訟法第299 條第1 項前段、第273 條之1
第1 項，刑法第284 條第1 項前段、第41條第1 項前段、第62條
前段，道路交通管理處罰條例第86條條第1 項，中華民國九十六
年罪犯減刑條例第2 條第1 項第3 款、第7 條，刑法施行法第1
條之1 ，判決如主文。
本案經檢察官高俊申到庭執行職務。
中    華    民    國    97    年    5     月    30    日
                  刑事第六庭法  官  周明鴻
以上正本證明與原本無異。
如不服本判決應於判決送達後10日內向本院提出上訴狀，其未敘
述上訴之理由者並得於提起上訴後20日內向本院補提理由書 (均
須按他造當事人之人數附繕本)。
                            書記官  丁梅芬
中    華    民    國    97    年    5     月    30    日
附錄論罪科刑法條：刑法第284 條第1 項前段
因過失傷害人者，處 6 月以下有期徒刑、拘役或 5 百元以下罰
金，致重傷者，處 1 年以下有期徒刑、拘役或 5 百元以下罰金
。


司法院資訊處製作；財團法人民間司法改革基金會備份。
